【裁判字號】    95,訴,1880
【裁判日期】    950724
【裁判案由】    毒品危害防制條例
【裁判全文】
臺灣高雄地方法院刑事判決              95年度訴字第1880號
公  訴  人  臺灣高雄地方法院檢察署檢察官
被      告  甲○○
上列被告因違反毒品危害防制條例案件，經檢察官提起公訴（95
年度毒偵字第3143號），被告於本院行準備程序中，就被訴事實
為有罪之陳述，經告知被告簡式審判程序之旨，並聽取當事人之
意見後，經本院合議庭裁定由受命法官獨任進行簡式審判程序，
本院判決如下：
    主  文
甲○○施用第一級毒品，累犯，處有期徒刑捌月。
    事  實
一、甲○○前於民國92年間，因違反毒品危害防制條例案件，經
    本院以92年度訴字第1293號判處有期徒刑8 月確定，於93年
    8 月29日縮短刑期執行完畢。另因施用毒品案件，經本院以
    89年度毒聲字第6208號裁定送觀察、勒戒後，認有繼續施用
    毒品之傾向，本院以89年度毒聲字第4148號裁定令入戒治處
    所強制戒治，嗣經本院以89年度毒聲字第7885號裁定停止強
    制戒治付保護管束，復因施用毒品案件，經本院以90年度毒
    聲字第5775號撤銷停止戒治復令入戒治處所強制戒治，並經
    臺灣高雄地方法院檢察署檢察官於91年2 月5 日以91年度戒
    毒偵字第122 號為不起訴處分確定。又於91年間，因施用毒
    品案件，經本院以91年度毒聲字第789 號裁定送觀察、勒戒
    後，認有繼續施用毒品之傾向，本院以92年度毒聲字第516
    號裁定令入戒治處所強制戒治，嗣經本院以92年度毒聲字第
    4580號裁定停止強制戒治付保護管束，於93年2 月25日保護
    管束期滿執行完畢。詎仍不知戒絕毒癮，明知海洛因係毒品
    危害防制條例第2 條第2 項第1 款所明定之第一級毒品，不
    得持有及施用，仍於前述強制戒治執行完畢釋放後5 年內，
    復基於施用第一級毒品海洛因之犯意，於94年9 月12日晚間
    某時許，在高雄縣大樹鄉竹寮村逢萊48號住處，以將海洛因
    摻水置入針筒內施打身體之方式，施用第一級毒品海洛因1
    次。嗣於94年9 月13日19時30分許，因甲○○之父謝武雄報
    案，為警在高雄縣大樹鄉竹寮村逢萊48號查獲，並得其同意
    採尿送驗後呈嗎啡陽性反應，始悉上情。
二、案經高雄縣政府警察局仁武分局報請臺灣高雄地方法院檢察
    署檢察官偵查起訴。
    理  由
一、按本件被告甲○○所犯係死刑、無期徒刑、最輕本刑為3 年
    以上有期徒刑以外之罪，其於準備程序就前揭被訴事實為有
    罪之陳述，經受命法官告知簡式審判程序之旨，並聽取其與
    公訴人之意見後，本院認無不得或不宜改依簡式審判程序進
    行之處，爰依刑事訴訟法第273 條之1 第1 項、第284 條之
    1 ，裁定本件由受命法官獨任進行簡式審判程序，合先敘明
    。
二、訊據被告甲○○對於上揭犯罪事實坦承不諱，且查：
  (一)被告為警查獲後，於94年9 月13日20時45分許所採集之尿液
    ，經送驗結果，呈嗎啡陽性反應，此有臺灣檢驗科技股份有
    限公司94年10月7 日報告編號KＺ000000000000號濫用藥物尿
    液檢驗報告、偵辦毒品案件尿液採證檢驗對照表各1 紙附卷
    可稽。是被告前揭出於任意性之自白與事實相符，應堪採為
    認定被告有罪之證據，則被告上開施用第一級毒品海洛因之
    犯行，堪以認定。
  (二)被告前於89年間，經本院以89年度毒聲字第6208號裁定送觀
    察、勒戒後，認有繼續施用毒品之傾向，本院以89年度毒聲
    字第4148號裁定令入戒治處所強制戒治，嗣經本院以89年度
    毒聲字第7885號裁定停止強制戒治付保護管束，復因施用毒
    品案件，經本院以90年度毒聲字第5775號撤銷停止戒治復令
    入戒治處所強制戒治，並經臺灣高雄地方法院檢察署檢察官
    於91年2 月5 日以91年度戒毒偵字第122 號為不起訴處分確
    定。又於91年間，因施用毒品案件，經本院以91年度毒聲字
    第789 號裁定送觀察、勒戒後，認有繼續施用毒品之傾向，
    本院以92年度毒聲字第516 號裁定令入戒治處所強制戒治，
    嗣經本院以92年度毒聲字第4580號裁定停止強制戒治付保護
    管束，於93年2 月25日保護管束期滿執行完畢，此有臺灣高
    等法院被告前案紀錄表、本院被告院內索引卡紀錄表各1 紙
    在卷足參，其於前案觀察、勒戒及強制戒治執行完畢後，5
    年內再犯本件施用毒品罪之事實，事證明確，應予依法論科
    。
三、查被告行為後，刑法於94年2 月2 日經總統令修正公布，於
    95年7 月1 日施行，被告行為時刑法第47條原規定「受有期
    徒刑之執行完畢，或受無期徒刑或有期徒刑一部之執行而赦
    免後，5 年內再犯有期徒刑以上之罪者，為累犯，加重本刑
    至二分之一」，新法第47條第1 項則規定「受徒刑之執行完
    畢，或一部之執行而赦免後，5 年以內故意再犯有期徒刑以
    上之罪者，為累犯，加重本刑至二分之一」，其立法理由為
    累犯以出於故意再犯者為限，並刪除依軍法受裁判者，不適
    用累犯之規定。被告有如事實欄所載前科，於5 年以內再故
    意犯本件有期徒刑以上之罪，不論依修正前之刑法第47條，
    或修正後之刑法第47條第1 項之規定，均構成累犯，對被告
    而言並無有利或不利之情形，自不生新舊法比較之問題，依
    刑法第2 條第1 項從舊從輕原則之規定，自應適用修正前之
    刑法第47條，論以累犯。
四、查海洛因係毒品危害防制條例第2 條第2 項所稱之第一級毒
    品，不得非法持有、施用。核被告甲○○所為，係犯毒品危
    害防制條例第10條第1 項之施用第一級毒品罪。其施用第一
    級毒品前後，持有海洛因之低度行為，應為施用之高度行為
    所吸收，不另論罪。被告前於92年間，因違反毒品危害防制
    條例案件，經本院以92年度訴字第1293號判處有期徒刑8 月
    確定，於93年8 月29日縮短刑期執行完畢，此有台灣高等法
    院被告前案紀錄表1 份附卷可憑，其前受有期徒刑之執行完
    畢後，5 年內再犯本件有期徒刑以上之罪，為累犯，應依刑
    法第47條之規定，加重其刑。爰審酌被告經觀察、勒戒及強
    制戒治後，仍未能戒絕其毒癮，復施用第一級毒品，足證前
    開保安處遇措施已難矯治其惡性，惟念其於犯罪後坦承犯行
    及所犯為自戕行為等一切情狀，量處如主文所示之刑，以資
    懲儆。
據上論斷，應依刑事訴訟法第273 條之1 第1 項、第284 條之1
、第299 條第1 項前段，毒品危害防制條例第10條第1 項、第23
條第2 項，刑法第2 條第1 項前段、刑法第11條前段，修正前刑
法第47條，判決如主文。
本案經檢察官乙○○到庭執行職務。
中    華    民    國    95    年    7     月    24    日
                  鳳山刑事第1 庭      法  官  林芳華
以上正本證明與原本無異。
如不服本判決，應於判決送達後10日內，向本院提出上訴狀。
中    華    民    國    95    年    7     月    24    日
                                      書記官  黃靖媛
附錄本案論罪科刑法條全文
毒品危害防制條例第10條
施用第一級毒品者，處6 月以上5 年以下有期徒刑。
施用第二級毒品者，處 3 年以下有期徒刑。


司法院資訊處製作；財團法人民間司法改革基金會備份。
